臺灣高等法院臺中分院刑事裁定　　　　 94年度聲再字第178號
再審聲請人
即受判決人　甲○○
上列聲請人因過失傷害案件，對於本院94年度交上易字第178號
中華民國94年7月13日第二審確定判決（台灣台中地方法院93年
度交易字第500號，起訴案號：台灣台中地方法院檢察署93年度
偵字第6838號），聲請再審及停止刑罰執行，本院裁定如下：
    主  文
再審及停止刑罰執行之聲請均駁回。
    理  由
一、聲請再審意旨略稱：聲請人因過失傷害案件，遭判處有期徒
    刑四月確定，惟該判決除告訴人因發生車禍受有傷害部分屬
    實外，其餘陳述均非事實，其中證人黃旭標自警、偵、審均
    證稱，92年11月30日車禍發生當時，其正駕駛自用小客車沿
    順帆路自東向西行駛，至順帆路與西濱路口停等紅燈時，目
    擊聲請人與告訴人林倩婷發生車禍云云。惟依聲請人自網路
    下載之案發現場地圖顯示，順帆路與西濱路之交岔路口共有
    二個，其一為車禍現場（A點），南北向道路為西濱路，東
    邊道路為長壽路，西邊道路為順帆路。其二（B點），南北
    向道路為西濱路，東西向皆為順帆路。茲證人住處為台中縣
    大甲鎮○○路200之1號（C點），其既證稱其沿順帆路東向
    西行駛，而非行駛長壽路經與西濱路交岔路口後續行至順帆
    路，則證人行經順帆路與西濱路之交岔路口，應為B點，而
    非案發現場之A點，是其自不可能目睹聲請人與告訴人發生
    車禍之情形，故依聲請人所發現前開地圖之新證據，足證證
    人黃旭標之證詞顯屬虛偽。又證人梁慶雄於原審調查時稱：
    案發當時伊並未下車查看，伊車上乘客即友人曾下車幫忙處
    理。乃原審法院未傳訊該目擊證人即梁慶雄之友人到場，即
    謂梁慶雄之證詞無從為聲請人有利之證明，顯有應於審判期
    日調查之重要證據漏未斟酌之情形，為此爰依刑事訴訟法第
    420條第1項第6款及第421條之規定聲請再審云云。
二、按不得上訴於第三審法院之案件，除刑事訴訟法第420條規
    定外，其經第二審確定之有罪判決，如就足生影響於判決之
    重要證據漏未審酌者，亦得為受判決人之利益，聲請再審，
    刑事訴訟法第421條定有明文。是本條所稱所稱之證據，須
    足影響於判決認定結果，且未經原確定判決審酌者，始足當
    之。苟業經原確定判決審酌，或非足以影響於判決之重要證
    據，均不得據以聲請再審。查本院94年度交上易字第178號
    刑事判決認定聲請人於民國92年11月30日晚間10時30分許，
    駕駛車號DR-5641號自用小客車沿臺中縣大甲鎮○○路由北
    往南方向行駛在外側快車道，途經西濱路與順帆路交岔路口
    時，適告訴人林倩婷騎乘車號GX3-202號機車於西濱路由北
    往南方向之內側慢車道左轉欲至順帆路。聲請人原應注意汽
    車行駛至交岔路口，其行進、轉彎應遵守燈光號誌之指示，
    並應注意車前狀況，隨時採取必要之安全措施，竟疏未注意
    直行方向燈光號誌為紅燈，而以時速七、八十公里之速度闖
    越紅燈直行，致使當時燈光號誌為綠燈左轉之林倩婷閃避不
    及，兩車因此發生碰撞，造成林倩婷因此受有左几骨粉碎性
    骨折、左足踝開放性骨折、頭部外傷併頭皮撕裂傷、臉部擦
    傷之傷害之事實，業據原確定判決於理由欄內詳加敘明其所
    憑以認定之論據，並以聲請人所辯：伊並未闖紅燈，係告訴
    人闖紅燈要左轉，伊煞車不及才發生車禍，告訴人所指不實
    ，又證人黃旭標為當地里長，案發時並未在現場，於案發後
    三個月始出面作證，所證已有偏袒云云，係屬事後卸責之詞
    ，不足採信，於判決理由內詳加說明，並一一指駁在卷。而
    聲請人以其所提出由網路下載地圖，謂證人黃旭標既證稱其
    沿順帆路東向西行駛欲返回住處，而非行駛長壽路經與西濱
    路交岔路口後續行至順帆路，則證人行經順帆路與西濱路之
    交岔路口，應為另一交岔路口，非案發現場之交岔路口，是
    其自不可能目睹聲請人與告訴人發生車禍之情形，所為證詞
    顯屬虛偽云云。惟查，證人黃旭既經結證其確係目擊證人，
    且原判決理由欄一(三)(2)內已敘明：「證人黃旭標與被告及告
    訴人素不相識，且與被告亦無何怨隙，衡情實無甘冒偽證重
    罪，而誣指被告闖紅燈肇事之必要，且其如未在現場目擊車
    禍發生，而欲偏袒告訴人，其大可以直指親見被告駕車闖紅
    燈肇事，實不必於警、偵、審中始終證稱：伊當時在順帆路
    等紅燈，看見肇事後伊路口燈號馬上轉為綠燈，伊即通過該
    路口將車停於路邊等語，再酌以證人黃旭標於本院審理時，
    被告選任辯護人要求親繪現場圖時，其就被告車肇事後所停
    之車道雖稍有出入，惟就告訴人倒地處、被告車停放處，與
    順帆路口之距離所繪則大致相符，益徵證人黃旭標之證詞非
    虛。」等情，是原確定判決已就證人是否於案發時在場一節
    ，敘明其斟酌取捨之心證。參以，證人黃旭標於警偵審歷次
    訊問時，均明確證述案發當時，其人正於車禍發生現場之順
    帆路上，於警方初詢時，並即表明曾目睹聲請人曾於告訴人
    身上加蓋被子等情。而此部分事實，並經聲請人及證人梁慶
    雄所是認（見本院交上易卷第69頁）。聲請人於一審法院審
    理時且稱：「我沒有蓋被害人臉部，可能是他自己的外套蓋
    住…，因為我怕他冷，所以我才拿車上的布蓋他身體。…」
    （見一審卷第37頁）。按諸聲請人是否曾經在告訴身上加蓋
    禦寒衣物，並未見記載於卷內任何其他資料，此部分事實經
    過，如非證人親眼目睹，實難憑空捏造。自難僅憑聲請人所
    提出之網路下載之地圖，遽謂證人黃旭標證言係屬虛偽者，
    因此該網路下載之地圖，仍不足為聲請人有利之證明，尚非
    刑事訴訟法第420條第1項第6款所指之確實新證據。聲請意
    旨另稱：原確定判決未傳訊梁慶雄之友人，有重要證據漏未
    審酌之違誤云云。惟查證人梁慶雄既證稱：當時前面的紅綠
    燈的狀況，因為路有點彎，其看不到，只是聽到聲音，其當
    時在100公尺後面肇事路口約要３０秒左右的時間。只聽到
    撞擊聲，沒有目擊肇事情形，也不知道聽到的是什麼聲音，
    是到了肇事路口看了才知道是車禍撞擊聲音的等語（見本院
    交上易卷第70頁）。足認證人梁慶雄尚未抵達肇事現場時，
    車禍已然發生，且其既因距離、地形關係，而不能看到案發
    當時之紅綠燈號誌。無論是否傳喚與梁慶雄同車之人，均不
    足推翻原確定判決事實之判斷，自與足生影響於判決之重要
    證據漏未審酌之情形有間。綜上所述，本件核無再審理由，
    聲請人之聲請，應予駁回。又其停止刑罰執行之聲請，亦失
    所依附，併予駁回之。
三、據上論斷，應依刑事訴訟法第434條第1項，裁定如主文。
中　　華　　民　　國　　94　　年　　8 　　月　　18　　日
               刑事第五庭　審判長法　官　袁　從　楨
                                 法　官　姚　勳　昌
                                 法　官　郭　同　奇
上列正本證明與原本無異。
不得抗告。
                                 書記官　陳　玫　伶
中　　華　　民　　國　　94　　年　　8 　　月　　19　　日
　　　　　　　　　　　　　　　　　　　　　　　　　　　Ｆ
